臺灣高雄地方法院刑事判決　　　　　　 100年度易字第1043號
公　訴　人　臺灣高雄地方法院檢察署檢察官
被　　　告　封○○
選任辯護人　李明諭律師
被　　　告　○○
上列被告因妨害家庭案件，經檢察官提起公訴（100年度偵字第1
0431號），本院判決如下：
    主  文
封○○犯通姦罪，處有期徒刑肆月，如易科罰金，以新臺幣壹仟
元折算壹日。
○○犯相姦罪，處有期徒刑肆月，如易科罰金，以新臺幣壹仟
元折算壹日。
    事  實
一、封○○為張○○之夫，塗○○明知封○○為有配偶之人，封
    ○○、○○竟分別基於通姦、相姦之犯意，於民國100 年
    2 月25日0 時至100 年2 月26日2 時10分間之某時許，在高
    雄市新興區○○○路72號「夏豔汽車旅館」第308 號房內，
    合意為性器官接合之姦淫行為1 次。嗣為張○○配合警方於
    100 年2 月26日2 時10分許，在上開房內查獲，扣得剛使用
    過留有封○○精液之保險套2 個、衛生紙2 團。
二、案經張○○訴由高雄市政府警察局新興分局報告臺灣高雄地
    方法院檢察署檢察官偵查後起訴。
    理  由
壹、證據能力部分：
    按被告以外之人於審判外之言詞或書面陳述，除法律有規定
    者外，不得作為證據，刑事訴訟法第159 條第1 項定有明文
    ；另按被告以外之人於審判外之陳述，雖不符前四條之規定
    ，而經當事人於審判程序同意作為證據，法院審酌該言詞陳
    述或書面陳述作成時之情況，認為適當者，亦得為證據；當
    事人、代理人或辯護人於法院調查證據時，知有第159 條第
    1 項不得為證據之情形，而未於言詞辯論終結前聲明異議者
    ，視為有前項之同意，同法第159 條之5 規定甚明。本判決
    所引用之證據資料屬於被告以外之人於審判外之言詞、書面
    陳述者，均經本院於調查證據時逐一提示並告以要旨，檢察
    官、被告皆未於言詞辯論終結前聲明異議，本院審酌上開證
    據作成時之情況，並無不當取供或違反自由意志而陳述等情
    形，且與本案待證事實具有關聯性，認為以之作為本案之證
    據屬適當，依上開法條規定，均具證據能力，核先敘明。
貳、實體部分：
一、訊據被告封○○、○○固均坦承有於上揭時間在前開汽車
    旅館房間內，惟皆矢口否認有何通姦、相姦之犯行，均辯稱
    ：伊等只有為愛撫、口交行為云云；辯護意旨則以刑法第23
    9 條規定之「通姦」行為，係指由男女雙方合意而為交媾行
    為，本件被告2人僅有口交行為，自不構成刑法第239條之罪
    云云。經查：
(一)  被告封○○為告訴人張○○之夫，被告○○明知被告封○
    ○為有配偶之人，仍與被告封○○於100 年2 月26日2 時10
    ，在「夏豔汽車旅館」第308 號房內共睡一床，為被告2 人
    始終所未爭執，並有被告封○○之戶籍謄本、現場照片18張
    附卷可稽，是被告○○與被告封○○共同投宿「夏豔汽車
    旅館」時，已知悉被告封○○為有配偶之人，甚為明確。
(二)  被告2 人於100 年2 月25日0 時至100 年2 月26日2 時10分
    間之某時許，在「夏豔汽車旅館」第308 號房內為姦淫行為
    乙情，業據被告封○○於警詢中供稱「（你與○○於何時
    開始有姦淫行為？你有無對○○施以強暴、脅迫而為姦淫
    之行為？）我與○○11月中開始有親密的行為，我們雙方
    都是自願做親密的行為」、「（警方在夏豔汽車旅館308 號
    房垃圾桶內發現2 個已使用的保險套《內有精液》及兩團擦
    拭過《沾有精液》之衛生紙），是否為你與○○性交所使
    用遺留的？）是我們發生關係後所使用的。」等語在卷，核
    與被告○○於警詢中自承「（你與封○○於何時開始有姦
    淫行為？）99年11月中旬左右發生第一次親密關係」、「（
    警方在夏豔汽車旅館30 8號房垃圾桶內發現2 個已使用的保
    險套《內有精液》及兩團擦拭過《沾有精液》之衛生紙，是
    否為你與封○○性交所使用遺留的？）是我們發生關係後所
    使用的。」等語相符，復有留有被告封○○精液之保險套2
    個扣案可佐，再本件查獲當時，被告2 人於床上共擁一被，
    被告封○○上身赤裸，被告○○則以棉被遮蓋身體，且浴
    室之浴缸放滿水等情，有現場照片8 張在卷可憑（見院二卷
    第38頁至第41及第43頁），足認被告2 人確實於上揭時、地
    為姦淫行為，已灼然至明。
(三)  被告2 人雖於偵查及本院審理中翻異前詞，辯以查獲當天伊
    等僅有口交，並未為性器官交合之通姦、相姦行為云云。惟
    本院於審判期日以隔離訊問之方式質之被告2 人當日口交行
    為之過程，被告封○○供稱：「（你當時如何口交？）其實
    總共兩次，第一次我把褲子解開，生殖器露出來，衣服沒脫
    ，我躺在床上，○○趴在床上，她親我生殖器一下後，接
    下來用手，在快要出來前，我把保險套戴上。第二次是夜市
    回來後，準備要就寢前，我只穿著內褲，她穿睡衣，其他過
    程同第一次。」、「（你說做第一次你是躺在，她姿勢如何
    ？）趴在我下面，床很大，她頭在我的褲襠，我跟她平行，
    她頭趴在我陰莖那邊。」、「（既然是她趴在你的陰莖那邊
    ，為何你可以摸她的性器官？）那是有個過程，我進去之後
    先主動抱住○○、親她，她有點嚇到，我要求跟她發生關
    係，她不願意，所以我褲子只有解開，是我自己拉開拉鍊拿
    出性器官的，後來她有妥協。是我先摸她，她跟我說最後不
    可以進去她的性器官裡面。保險套是在床頭拿的。第一次發
    生行為前後總共大約10分鐘左右，就是從我抱她到妥協到我
    出來。」等語，而證人即被告○○則於本院審理中證稱：
    「（第一次口交妳如何幫他口交？）一開始進去汽車旅館，
    封○○靠過來親吻、愛撫，之後他慢慢解開褲子，我有點嚇
    到，想說我要做什麼，他說想要進一步，我覺得他還有婚姻
    關係，我要保護我自己、保護我家人，我跟他說不可以，後
    來封○○說要我用嘴巴幫他，我想就是親著兩下就好，而且
    我有跟他說，親個兩下，因為我怕之後射精會沾得全部都是
    ，我會害怕，他說親一下，快射精時，他再自己解決。到快
    射精時，他就自己去拿保險套，套上去，然後他請我用手幫
    他出來。」、「（你親他性器官的姿勢如何？）他跪在床上
    ，我在他前面用嘴巴親。」、「（你說他跪在床上，你在他
    前面，你所謂你在他前面，是怎樣的姿勢？）我也在床上。
    他跪，我也有點算半跪，我們面對面跪在床上，我低頭親他
    的性器官。」等語，被告2 人既均供稱當天被告封○○主動
    要求親密行為已驚嚇到被告○○，且口交行為係在雙方妥
    協之後始為之，則口交行為之過程被告2 人自應印象深刻，
    惟關於當日口交行為之姿勢，被告封○○供稱是躺在床上、
    ○○趴在床上云云，顯與證人即被告○○證稱當天口交
    姿勢是雙方面對面跪在床上之詞大相逕庭，被告2 人就口交
    姿勢供述相互不一，顯見渠等辯稱僅有口交行為云云，意在
    卸責，不足採信。
(四)  又辯護人雖請求將扣案之保險套送驗，鑑定該保險套上面有
    無被告○○之體液及唾液以證被告2 人並無性器接合乙事
    ，惟經本院電詢法務部法醫研究所，該所答以縱可就扣案之
    保險套為DNA 之鑑定，亦僅能鑑定為何人之DNA ，無法鑑定
    是否除有口腔黏液以外之液體乙節，有本院辦理刑事案件電
    話記錄查詢表1 紙在卷可憑，辯護人聲請調查之證據，雖依
    目前鑑識科技無從鑑定，然本院依全部卷證資料，並綜合一
    般社會經驗，已堪認定被告2 人確有為性器官接合之姦淫犯
    行，縱使未能鑑定，亦不影響本院有罪之心證，況且被告2
    人自稱伊等口交行為是先由被告○○愛撫、親吻被告封○
    ○之生殖器，再以手弄被告封○○之生殖器直至被告封○○
    快射精時，始戴上保險套云云，若渠等所述屬實，則扣案之
    保險套應不會有被告塗○○之唾液，又何需聲請送鑑定？益
    徵被告2 人所辯前後矛盾，其等卸責之意，不言而喻。
(五)  綜上，本件事證明確，被告2 人犯行均堪認定，應依法論科
    。
二、核被告封○○所為，係犯刑法第239 條前段之通姦罪，被告
    ○○所為，係犯同條後段相姦罪。審酌被告○○明知被
    告封○○有為婦之夫，且育有幼女，知悉介入他人婚姻生活
    所產生之不良後果，竟不知謹慎，仍與被告封○○交往，且
    發生性行為，破壞他人婚姻，致告訴人張○○及其幼女無法
    擁有完整之家庭，權益深受影響，而被告封○○係有配偶、
    幼女之人，其未能妥善經營家庭、婚姻關係，竟與被告○
    ○交往且為通姦之行為，破壞其配偶對婚姻制度之信賴與歸
    屬感，肇致告訴人身心受創，且渠等犯後猶飾詞否認犯行，
    未見悔意，亦未與告訴人達成和解或表達抱歉之意，惟念及
    渠等並無刑事前科，有臺灣高等法院被告前案紀錄表可參，
    兼衡渠等之犯罪動機、手段、智識程度等一切情狀，認公訴
    人均具體求處有期徒刑5 月，稍嫌過重，爰分別量處如主文
    所示之刑，並均諭知易科罰金之折算標準，以資警惕。至扣
    案之保險套2 個及衛生紙2 團，既經丟棄在垃圾桶內，顯見
    被告2 人有拋棄所有權之意思，亦難認係被告2 人所有之物
    ，又上開扣案物均非違禁物或本院應沒收之物，爰不併予宣
    告沒收，附此敘明。
據上論斷，應依刑事訴訟法第299 條第1 項前段，刑法第239 條
後段、第41條第1 項前段，判決如主文。
本案經檢察官葉逸如到庭執行職務。
中    華    民    國   100    年    11    月    30    日
                  刑事第十三庭審判長法  官  黃蕙芳
                                    法  官  楊智守
                                    法  官  陳采葳
以上正本證明與原本無異。
如不服本判決應於收受送達後10日內向本院提出上訴書狀，並應
敘述具體理由；如未敘述上訴理由者，應於上訴期間屆滿後20日
內向本院補提理由書（均須按他造當事人之人數附繕本）「切勿
逕送上級法院」。
中    華    民    國   100    年    11    月    30    日
                                    書記官  葉祝君
附錄本案論罪科刑法條
中華民國刑法第239條
（通姦罪）
有配偶而與人通姦者，處 1 年以下有期徒刑。其相姦者亦同。